# 非上市公司股权，按市价置换上市公司股票

提问人：haiou 时间：2012-08-22 16:15:40
1 、以持有的非上市公司股权，按市价置换上市公司股票，应如何帐务处理？ 2 、是否属于非货币性资产交易？ 3 、初始计量计入 可供出售金融资产？帐务处理如何处理？

回答人：chenyiwei
1 、置换后对上市公司持股比例多大？对上市公司有无控制、共同控制或者重大影响？ 2 、与上市公司在交易前有无关联方关系？是否与上市公司处于同一控制下？ 3 、上市公司是否构成企业合并准则所指的“业务”？ 4 、对换取的上市公司股份的持有意图？